臺灣板橋地方法院刑事判決　　　　　　　94年度訴字第2024號
公　訴　人　臺灣板橋地方法院檢察署檢察官
被　　　告　甲○○
選任辯護人　謝新平律師
上列被告因違反毒品危害防制條例案件，經檢察官提起公訴（94
年度毒偵字第4008號），被告於本院準備程序進行中，就被訴犯
罪事實為有罪之陳述，經本院合議庭裁定改行簡式審判程序審理
後，判決如下：
    主  文
甲○○施用第一級毒品，處有期徒陸月，如易科罰金，以參佰元
折算壹日。
扣案之第一級毒品海洛因壹小包（驗餘淨重零點零伍公克），沒
收銷燬之。
    事  實
一、甲○○前於民國89年間因施用毒品案件，經本院裁定送觀察
　　、勒戒後，認無繼續施用毒品之傾向，於同年3 月21日出所
    ，由臺灣板橋地方法院檢察署（下稱板橋地檢署）檢察官於
    同日以89年度毒偵字第2041號（起訴書誤載為89年度毒字第
    2041號，茲予更正之）為不起訴處分確定。詎其不知悔改，
    猶基於施用第一級毒品海洛因之犯意，於92年10月20日為警
    查獲採尿前回溯26小時內之某時，在臺北縣新莊市○○街
    152 巷16號8 樓曹文宗住處，以注射針筒注射之方式施用海
    洛因1 次，嗣於92年10月20下午7 時許，在臺北縣三重市○
    ○街283 巷6 號前為警查獲，並扣得海洛因1 包（驗餘淨重
    0.05公克），及曹文宗所有並預供曹文宗施用海洛因用之注
    射針筒2 支，且經採集其尿液送驗，結果呈嗎啡陽性反應，
    並經本院依修正前之毒品危害防制條例規定，以93年度毒聲
    字第188 號刑事裁定送觀察、勒戒後，認有繼續施用毒品之
    傾向，再經本院以93年度毒聲字第17 22 號裁定令入戒治處
    所施以強制戒治，並於93年11月17日入臺灣桃園女子戒治所
    執行強制戒治，嗣經該所認其已接受戒治處遇滿6 月，其成
    效經評定為合格，函請板橋地檢署准予停止戒治，業經板橋
    地檢署於94年6 月20日函請該所辦理出所在案。
二、案經臺北市政府警察局中山分局移送板橋地檢署偵查起訴。
    理  由
一、上開事實，業據被告甲○○迭於警詢、偵訊及本院訊問時自
    白不諱，且被告於前開時間採集之尿液經送驗，結果呈嗎啡
    之陽性反應乙節，此有明生生物科技股份有限公司濫用藥物
    檢體檢驗報告及臺北市政府警察局中山分局毒品案件尿液委
    驗單各1 份附卷可稽；且扣得之白粉1 小包，經送鑑定，以
    化學呈色法、氣相層析質譜儀法檢出含海洛因成分，淨重0.
    05公克（空包裝重0.20公克）乙節，此有法務部調查局92年
    11月12日調科壹字第060007628 號鑑定通知書、臺北市政府
    警察局中山分局查獲涉嫌毒品危害防制條例案毒品初步鑑驗
    報告書各1 紙、查獲照片1 幀在卷可證，並有扣案之注射針
    筒2 支可證。故被告之自白核與事實相符，應堪予採信。是
    本件事證已臻明確，被告犯行洵堪認定，應予依法論科。
二、按施用毒品經觀察、勒戒或強制戒治執行完畢釋放後，5 年
    內再施用毒品，應適用毒品危害防制條例第20條第1 、2 項
    之規定，同條例第20條第3 項定有明文。經查，被告前於89
    年間因施用毒品案件，經本院裁定送觀察、勒戒後，認無繼
    續施用毒品之傾向，於同年3 月21日出所，由板橋地檢署檢
    察官於同日以89年度毒字第2041號為不起訴處分確定在案，
    此有臺灣高等法院被告前案紀錄表及該不起訴處分書各乙份
    在卷可稽，則本件檢察官起訴被告施用第一級毒品，符合上
    開規定，合先敘明。又按海洛因依毒品危害防制條例第2 條
    第1 項第1 款之規定，係屬第一級毒品，故核被告所為，係
    犯毒品危害防制條例第10條第1 項之施用第一級毒品罪。又
    被告持有海洛因係供己施用，則其持有之低度行為，為施用
    毒品之高度行為所吸收，不另論罪。爰審酌被告前有1 次施
    用毒品之犯行，仍不知悔悟，故態復萌，再次施用毒品，無
    視於毒品對於自身健康之戕害及國家對於杜絕毒品犯罪之禁
    令，惟審酌被告犯後坦承犯行，態度尚佳，及施用毒品者均
    具有相當程度之生理成癮性及心理依賴性，戒除不易，且犯
    罪心態與一般刑事犯罪之本質不同，非難性較低等一切，以
    及本次僅施用一次等一切情狀，量處如主文所示之刑，並諭
    知易科罰金之折算標準，以資懲儆。
三、扣案之海洛因1 小包，業經鑑定屬實，已如前述，係毒品危
    害防制條例第2 條第1 項第1 款之第一級毒品，屬違禁物，
    故不問屬於犯人與否，均應依毒品危害防制條例第18條第1
    項前段之規定，併予諭知沒收銷燬之；另扣案之注射針筒2
    支，係曹文宗所有並預供曹文宗施用海洛因用之工具乙節，
    業據被告及曹文宗供承在卷，堪以認定，毋庸併予宣告沒收
    。
據上論斷，應依刑事訴訟法第299 條第1 項前段、第273 條之1
第1 項，毒品危害防制條例第10條第1 項、第18條第1 項前段，
刑法第11條前段、第41條第1 項前段，罰金罰鍰提高標準條例第
2條 ，判決如主文。
本案經檢察官朱學瑛到庭執行職務。
中　　華　　民　　國　　94　　年　  10　　月　　27　　日
　　　　　　　　　刑事第十四庭    法　官　饒金鳳
以上正本證明與原本無異。
如不服本判決，應於判決送達後10日內，向本院提出上訴狀。
                                  書記官　王春森
中　　華　　民　　國　　94　　年　　10　　月　　27　　日
附錄本案論罪科刑之法律條文：
毒品危害防制條例第10條第1項：
施用第一級毒品者，處6月以上5年以下有期徒刑。
